【裁判字號】    95,訴,65
【裁判日期】    950426
【裁判案由】    違反毒品危害防制條例
【裁判全文】
臺灣嘉義地方法院刑事判決                95年度訴字第65號
公  訴  人  臺灣嘉義地方法院檢察署檢察官
被      告  甲○○
上列被告因違反毒品危害防制條例案件，經檢察官提起公訴（94
年度毒偵字第1229號、第1241號），及移送併案審理（95年度毒
偵字第61號），經本院合議庭裁定由受命法官獨任行簡式審判程
序，判決如下：
    主  文
甲○○連續施用第一級毒品，累犯，處有期徒刑壹年；扣案之海
洛因拾包（海洛因驗餘淨重共參點捌陸公克），均沒收銷燬之，
上開毒品外包裝袋拾個，均沒收。又連續施用第二級毒品，累犯
，處有期徒刑捌月；扣案之甲基安非他命伍包（甲基安非他命驗
餘淨重共肆點陸伍伍捌公克），均沒收銷燬之，上開毒品外包裝
袋伍個、玻璃球管捌個、吸管參支、填充器貳個及殘渣袋壹個，
均沒收。應執行有期徒刑壹年陸月，扣案之海洛因拾包（海洛因
驗餘淨重共參點捌陸公克）、甲基安非他命伍包（甲基安非他命
驗餘淨重共肆點陸伍伍捌公克），均沒收銷燬之；上開毒品外包
裝袋拾伍個、玻璃球管捌個、吸管參支、填充器貳個及殘渣袋壹
個，均沒收。
    事  實
一、甲○○於民國90年間，因竊盜案件，本院判處有期徒刑3月
    確定，又於91年間，因違反毒品危害防制條例等案件，分別
    經本院判處有期徒刑9月、7月，應執行有期徒刑1年2月確定
    ，上開數罪並經本院裁定應執行有期徒刑1年4月確定，於93
    年8月5日縮短刑期執行完畢。又前因施用毒品案件，經本院
    以91年度毒聲字第234號裁定令入戒治處所施以強制戒治1年
    ，嗣經本院以91年度毒聲字第875裁定停止強制戒治，所餘
    期間付保護管束，於91年12月17日出監，而於92年6月22日
    保護管束期滿，未經撤銷，以執行完畢論。猶不知悔改，於
    強制戒治執行完畢釋放後，5年內再基於施用第1級毒品海洛
    因及第2級毒品甲基安非他命之概括犯意，自94年3月初某日
    起至95年1月5日9時40分許止，連續在嘉義縣竹崎鄉復金村
    白樹腳5之15號住處等地，以將第1級毒品海洛因加入香菸點
    燃吸食之方式，而以將甲基安非他命置入玻璃球內，加熱燒
    烤吸食煙霧之方式，施用第1級毒品海洛因及第2級毒品甲基
    安非他命多次。嗣先於94年9月15日16時5分許，為警在其上
    揭住處查獲，並扣得其所有供施用毒品所有之海洛因5包及
    甲基安非他命3包，而於同日17時22分許，經警採尿送驗，
    呈嗎啡及甲基安非他命陽性反應；又於94年9月20日16時許
    ，在嘉義市○○路724號前為警查獲，並扣得其所有供施用
    毒品所有之甲基安非他命1包、玻璃球管8個及吸管3支，而
    於同日17時35分許，經警採尿送驗，呈嗎啡及甲基安非他命
    陽性反應；又於95年1月5日12時10分許，為警在其上揭住處
    查獲，並扣得其所有供施用毒品所有之海洛因5包、甲基安
    非他命1包、填充器2個及殘渣袋1個，而於同日14時30分許
    ，經警採尿送驗，呈嗎啡及甲基安非他命陽性反應。
二、案經嘉義市警察局第二分局、第一分局及嘉義縣警察局分別
    報請臺灣嘉義地方法院檢察署檢察官偵查起訴及移送併案審
    理，經本院合議庭裁定由受命法官獨任行簡式審判程序。
    理  由
一、訊據被告甲○○對於上揭犯行，於本院準備程序及審理時均
    坦承不諱，且被告於94年9月15日17時22分許、同年9月20日
    17時35分許及95年1月5日14時30分許，分別經警採尿送驗，
    均呈嗎啡及甲基安非他命陽性反應，並有長榮大學確認報告
    2紙、臺灣檢驗科技股份有限公司濫用藥物尿液檢驗報告、
    尿液送驗代號與姓名對照表、尿液送驗姓名對照表及代號與
    真實姓名對照表各1份等在卷可參。且扣案疑似海洛因之白
    粉10包，經送鑑定結果確含有海洛因成分，海洛因驗餘淨重
    共3.86公克（分別為2.17公克、1.69公克），此有法務部調
    查局鑑定通知書2份附卷可憑。而扣案疑似甲基安非他命之
    白粉5包，經送鑑定結果確含有甲基安非他命成分，甲基安
    非他命驗餘淨重共4.6558公克（分別為4.0457公克、0.5048
    公克、0.1053公克），此有憲兵司令部刑事鑑識中心鑑驗通
    知書3份附卷可考。另有被告所有供施用之第1級毒品海洛因
    10包、第2級毒品甲基安非他命5包、玻璃球管8個、吸管3支
    、填充器2個及殘渣袋1個等扣案可資佐證，足認被告之自白
    與事實相符。此外，被告前因施用毒品案件，經本院以91年
    度毒聲字第234號裁定令入戒治處所施以強制戒治1年，嗣經
    本院以91年度毒聲字第875裁定停止強制戒治，所餘期間付
    保護管束，於91年12月17日出監，而於92年6月22日保護管
    束期滿，未經撤銷，以執行完畢論，此有臺灣高等法院被告
    全國前案紀錄表1份附卷足憑，足見被告確係在強制戒治執
    行完畢釋放後，5年內再犯施用第1級毒品及第2級毒品犯行
    甚明。本件事證明確，被告施用毒品之犯行堪予認定。
二、核被告所為，係犯毒品危害防制條例第10條第1項之施用第1
    級毒品罪及同條第2項之施用第2級毒品罪。被告持有第1級
    毒品海洛因及第2級毒品甲基安非他命進而施用之，其持有
    之低度行為應為施用之高度行為所吸收，均不另論罪。被告
    前後多次施用第1級毒品海洛因及第2級毒品甲基安非他命之
    犯行，時間緊接，犯罪構成要件相同，顯係基於概括犯意反
    覆為之，為連續犯，各應論以施用第1級毒品罪及施用第2級
    毒品罪一罪，並均加重其刑。被告所犯上開二罪，犯意各別
    ，罪名有異，應予分論併罰。又被告於90年間，因竊盜案件
    ，本院判處有期徒刑3月確定，又於91年間，因違反毒品危
    害防制條例等案件，分別經本院判處有期徒刑9月、7月，應
    執行有期徒刑1年2月確定，上開數罪並經本院裁定應執行有
    期徒刑1年4月確定，於93年8月5日縮短刑期執行完畢，此有
    臺灣高等法院被告全國前案紀錄表1份在卷可參，其於受有
    期徒刑之執行完畢後，5年以內再犯本件有期徒刑以上之罪
    ，均為累犯，各應依刑法第47條規定，遞加重其刑。雖檢察
    官僅就被告94年9月14日12時許、同年9月15日12時許、同年
    9月20日12時之施用海洛因及甲基安非他命各2次之犯行提起
    公訴，惟被告其餘上開犯行，與上揭起訴並經本院判決有罪
    之部分，有連續犯之裁判上一罪之關係，為起訴效力所及，
    本院自得併予審理。爰審酌被告前因施用毒品犯行，經強制
    戒治執行完畢，猶不思藉機徹底戒除施用毒品之惡習，猶故
    態復萌，再次施用毒品，惟其施用毒品係自戕行為，並未因
    此而危害他人，所生損害不大，暨本件施用毒品之手段、次
    數，其犯後坦承犯行態度良好等一切情狀，各量處如主文所
    示之刑，並定其應執行之刑。扣案之海洛因10包，海洛因驗
    餘淨重共3.86公克，扣案之甲基安非他命5包，甲基安非他
    命驗餘淨重共4.6558公克，分屬毒品危害防制條例所稱之第
    1級毒品、第2級毒品，應依毒品危害防制條例第18條第1項
    前段之規定，宣告沒收銷燬之；而扣案之前開毒品外包裝袋
    15個、玻璃球管8個、吸管3支、填充器2個及殘渣袋1個，係
    被告所有供犯罪所用之物，業據被告供承在卷，爰依刑法第
    38條第1項第2款規定宣告沒收。
據上論斷，應依刑事訴訟法第273條之1第1項、第299條第1項前
段，毒品危害防制條例第10條第1項、第2項、第23條第2項、第1
8條第1項前段，刑法第11條前段、第56條、第47條、第51條第5
款、第38條第1項第2款，判決如主文。
本案經檢察官李志明到庭執行職務。
中    華    民    國    95    年    4     月    26    日
                    刑事第三庭  法  官  卓春慧
上列正本證明與原本無異。
如不服本判決，應於判決送達後10日內向本院提出上訴狀（應附
繕本）。
中    華    民    國    95    年    4     月    26    日
                                書記官  江芳耀
附錄本案論罪科刑法條全文：
毒品危害防制條例第10條：
施用第一級毒品者，處六月以上五年以下有期徒刑。
施用第二級毒品者，處三年以下有期徒刑。


司法院資訊處製作；財團法人民間司法改革基金會備份。
